【裁判字號】    91,易,1328
【裁判日期】    920227
【裁判案由】    竊盜
【裁判全文】
臺灣臺北地方法院刑事判決                        九十一年度易字第一三二八號
    公  訴  人  臺灣臺北地方法院檢察署檢察官
    被      告  丁○○原名鄒.
右列被告因竊盜案件，經檢察官提起公訴（九十一年度偵字第一二八二五號），本院
判決如左：
    主  文
丁○○共同竊盜，處有期徒刑肆月，如易科罰金以參佰元折算壹日。
    事  實
一、丁○○於民國九十一年五月三十日上午十時許，與丙○○（業經本院先行審結，
    並判決有罪在案）共同基於意圖為自己不法所有之犯意聯絡，由丙○○騎乘其所
    有、車牌號碼ＣＥＵ—五八八號重型機車搭載丁○○，至台北市文山區木新市場
    ，尋找行竊之目標，適渠等二人行經台北市○○區○○路三段二七八巷口時，見
    乙○○將其所有之皮包一只，放置於其所騎乘之車牌號碼ＤＬＵ—五五八號輕型
    機車座墊上，且轉身正向果汁攤購買果汁時，乃停車由丁○○在機車附近把風，
    準備隨時接應丙○○逃逸，而由丙○○下車竊取乙○○所有放置於車牌號碼ＤＬ
    Ｕ—五五八號輕型機車坐墊下之皮包一個（內有國民身分證、提款卡、機車行車
    執照、機車駕駛執照、汽車駕駛執照各一張、金融卡三張、現金新台幣二千元）
    ，得手後，旋即通知在旁等候接應之丁○○載其逃逸，並將所竊得之現金花用一
    空，其他證件則隨處丟棄不知去向；嗣經附近菜販甲○塭記下上開重型機車之車
    號後，由乙○○報警處理而循線查獲上情。
二、案經台北市政府警察局文山第一分局報請臺灣台北地方法院檢察署檢察官偵查起
    訴。
    理  由
一、訊據被告丁○○於警訊、偵查及本院審理中均矢口否認有何右揭竊盜犯行，辯稱
    ：當天丙○○只是找伊出去吃東西，伊並不知道他有去偷皮包，是事後丙○○告
    訴伊，伊才知道的云云，核與同案被告丙○○於本院審理時所供稱：被告丁○○
    事先並不知情云云，尚屬相符，惟查：被告丙○○對其曾於右揭時地下手行竊之
    事實，業於本院審理中坦承不諱，並經被告丁○○於警訊、偵查及本院調查中供
    述無訛，核與被害人乙○○於警訊及本院調查中指述之情節亦大致相符，且經現
    場目擊證人甲○塭、及證人沈振銘於警訊中證述綦詳，此外尚有車籍作業系統查
    詢資料一紙附卷可憑，此部分事實，應無疑義，被告丁○○雖辯稱其事先並不知
    情云云，然於本院詢問其何時知道丙○○有偷東西時，被告供稱：是離開市○○○○道的，離開市場的時候是我騎機車，因為我不太會騎，要求丙○○騎機車，
    發現他身上多一個皮包，我問他，他有坦白告訴我云云，核與同案被告丙○○所
    供稱：我不知道他如何知道我行竊，但應感覺的出來，他發現我身上多一個皮包
    ，應該隨便想就會知道云云，並不相符；再參諸被告於警訊中供稱：你們共同行
    竊的有幾件，兩件都是他（指丙○○）載我，由他自己本身選定目標後，假裝要
    買東西，他就獨自一人下手行竊，然後告訴我說再到別處去買，於離開後他才告
    訴我他偷了東西，第一件是在九十一年五月二十九日下午五時左右，在永建超市
    附近之冰沙店前，當時我點了冰沙，但未交易，他就叫我離開，離開後他告訴我
    他在門口機車上竊取了皮包，第二次就是木新市場這件了等語，則衡諸被告之前
    揭供詞，益徵其於當日渠等二人騎乘機車行經木新市場時，即已知悉被告丙○○
    亟欲尋找行竊目標，準備再伺機下手竊取物品之意圖甚為灼然，且苟如被告丁○○所言，渠等二人係外出覓食，則當被告丙○○決定將機車停放於木新市場內時
    ，渠等理當已商談好所要購買之小吃或告訴對方所要購買之食物，被告丁○○卻
    供稱：我不知道丙○○要作什麼，當時我扶著機車云云，而同案被告丙○○則供
    稱：突然停車並沒有跟丁○○講原因，他當時也在買東西云云，衡諸渠等二人對
    於當時究竟何以突然在木新市場內停車乙節之供詞，已有不符，且被告丁○○既
    供稱知悉被告前亦曾伺機行竊他人物品，且突然停車亦非要一同前往餐飲店享用
    食物，則其亦應知悉被告丙○○當時係準備下車行竊甚明，而其此時即在機車附
    近等候，亦未前往其他攤販購物，而於被告丙○○竊盜得手後，並即匆忙駕車接
    應，騎乘機車搭載其逃離犯罪現場，顯見被告丁○○與同案被告丙○○有共同之
    犯意聯絡一情，實昭然若揭，其猶以前詞置辯，不足採信，本件事證明確，被告
    竊盜之犯行堪以認定，應依法論科。
二、核被告丁○○所為，係犯刑法第三百二十條第一項竊盜罪；其與同案被告丙○○
    間，就前開竊盜犯行間，有犯意之連絡及行為之分擔，應為共同正犯。爰審酌被
    告前有施用毒品、賭博等前科，素行不良（有台灣高等法院被告全國前案紀錄表
    一紙在卷可參）、不知循合法正當途徑取得財富之犯罪動機及目的、竊取財物之
    價值、參與犯罪之情節、一時貪念所致，犯後否認犯行之態度等一切情狀，量處
    如主文所示之刑，並諭知易科罰金之折算標準，以資懲儆。
據上論斷，應依刑事訴訟法第二百九十九條第一項前段，刑法第二十八條、第三百二
十條第一項、第四十一條第一項前段，罰金罰鍰提高標準條例第一條前段、第二條，
判決如主文。
本案經檢察官邱舜韶到庭執行職務。
中     華       民     國   九十二    年      二     月    二十七    日
                                    臺灣台北地方法院刑事第九庭
                                        法  官    吳  佳  薇
如不服本判決，應於判決送達後十日內向本院提出上訴狀( 應附繕本 )。「切勿逕送
上級法院」。
「告訴人或被害人對於判決如有不服具備理由請求檢察官上訴者，其上訴期間之計算
係以檢察官收受判決正本之日期為準」
右正本證明與原本無異。
                                        書記官    許  博  為
中      華      民      國      九十二      年    三    月  一    日
附錄本案論罪科刑法條全文：
中華民國刑法第三百二十條第一項：
 (普通竊盜罪、竊佔罪)
意圖為自己或第三人不法之所有，而竊取他人之動產者，為竊盜罪，處五年以下有期
徒刑、拘役或五百元以下罰金。


司法院資訊處製作；財團法人民間司法改革基金會備份。
